<!DOCTYPE html PUBLIC "-//W3C//DTD XHTML 1.0 Transitional//EN" "http://www.w3.org/TR/xhtml1/DTD/xhtml1-transitional.dtd">
<html xmlns="http://www.w3.org/1999/xhtml">
<head>
	<meta http-equiv="Content-Type" content="text/html; charset=iso-8859-1" />
	<title>Ymmärrä suomea</title>
	<style type="text/css" media="all">@import "css/styles.css";</style>
	<script type="text/javascript" src="swfobject.js"></script>
</head>
<body class="font-medium">
	<div id="main-wrapper">
		<div id="topbar"></div>
		<div id="main-menu">
			<table cellspacing="0" cellpadding="0" border="0" class="add-links"><tr>
				<td class="item"><img class="raquo" src="i/raquo.gif" alt="" height="7" width="4" /><a href="/ymmarra/index.php?moduli=sanakirja">Sanakirja</a></td>
				<td class="item"><img class="raquo" src="i/raquo.gif" alt="" height="7" width="4" /><a href="/ymmarra/index.php?moduli=verbit">Verbiluettelo</a></td>
				<td class="item"><img class="raquo" src="i/raquo.gif" alt="" height="7" width="4" /><a href="/ymmarra/index.php?moduli=kielioppi">Kielioppi</a></td>
			</tr></table>
			<table cellspacing="0" cellpadding="0" border="0"><tr>
				<td class="item"><img class="raquo" src="i/raquo.gif" alt="" height="7" width="4" /><a href="/ymmarra/index.php">Etusivu</a></td>
				<td class="item"><img class="raquo" src="i/raquo.gif" alt="" height="7" width="4" /><a href="/ymmarra/index.php?moduli=tekstit">Lukutekstit</a></td>
			</tr></table>
		</div>
		<div id="content">
			<table cellspacing="0" cellpadding="0" border="0" id="content-wrapper"><tr>
				<td>
					<div id="left-menu">
												<div class="header-verb"><span>Verbit</span></div>
						<div class="menu">
								<div class="init"><a href="/ymmarra/index.php?moduli=verbit&kirjain=a">A</a></div>
								<div class="init"><a href="/ymmarra/index.php?moduli=verbit&kirjain=e">E</a></div>
								<div class="init"><a href="/ymmarra/index.php?moduli=verbit&kirjain=h">H</a></div>
								<div class="init"><a href="/ymmarra/index.php?moduli=verbit&kirjain=i">I</a></div>
								<div class="init"><a href="/ymmarra/index.php?moduli=verbit&kirjain=j">J</a></div>
								<div class="init"><a href="/ymmarra/index.php?moduli=verbit&kirjain=k">K</a></div>
								<div class="init"><a href="/ymmarra/index.php?moduli=verbit&kirjain=l">L</a></div>
								<div class="init"><a href="/ymmarra/index.php?moduli=verbit&kirjain=m">M</a></div>
								<div class="init"><a href="/ymmarra/index.php?moduli=verbit&kirjain=n">N</a></div>
								<div class="init"><a href="/ymmarra/index.php?moduli=verbit&kirjain=o">O</a></div>
								<div class="init"><a href="/ymmarra/index.php?moduli=verbit&kirjain=p">P</a></div>
								<div class="init"><a href="/ymmarra/index.php?moduli=verbit&kirjain=r">R</a></div>
								<div class="init"><a href="/ymmarra/index.php?moduli=verbit&kirjain=s">S</a></div>
								<div class="init"><a href="/ymmarra/index.php?moduli=verbit&kirjain=t">T</a></div>
								<div class="init"><a href="/ymmarra/index.php?moduli=verbit&kirjain=u">U</a></div>
								<div class="init"><a href="/ymmarra/index.php?moduli=verbit&kirjain=v">V</a></div>
								<div class="init"><a href="/ymmarra/index.php?moduli=verbit&kirjain=y">Y</a></div>
								<div class="init"><a href="/ymmarra/index.php?moduli=verbit&kirjain=Ä">Ä</a></div>
						</div>					</div>
				</td>
				<td>
					<div id="main-content">
						<div id="path">
							<a href=".">Etusivu</a> &gt; <a href="/ymmarra/index.php?moduli=verbit&kirjain=V">V</a>						</div>
													<h1>VIIHTYÄ</h1>
						<table cellspacing="0" cellpadding="0" border="0">
							<tr>
								<td colspan="2" style="padding-bottom:10px;"><strong>Aktiivin indikatiivi</strong></td>
							</tr>
							<tr>
								<td><pre>PREESENS                   
minä      viihdyn          
sinä      viihdyt          
hän       viihtyy          
me        viihdymme        
te        viihdytte        
he        viihtyvät        
 
PASSIIVI
          viihdytään       

IMPERFEKTI                 
         viihdyin          
         viihdyit          
         viihtyi           
         viihdyimme        
         viihdyitte        
         viihtyivät        

PASSIIVI
         viihdyttiin       

PERFEKTI
olen     viihtynyt         
olet     viihtynyt         
on       viihtynyt         
olemme   viihtyneet        
olette   viihtyneet        
ovat     viihtyneet        

PASSIIVI
on       viihdytty         

PLUSKVAMPERFEKTI
olin     viihtynyt         
olit     viihtynyt         
oli      viihtynyt         
olimme   viihtyneet        
olitte   viihtyneet        
olivat   viihtyneet        

PASSIIVI
oli      viihdytty         
</pre></td>
								<td>&nbsp;&nbsp;&nbsp;</td>
								<td><pre>    KIELTOMUOTO
    en        viihdy
    et        viihdy
    ei        viihdy
    emme      viihdy
    ette      viihdy
    eivät     viihdy


    ei        viihdytä

   
     en        viihtynyt
     et        viihtynyt
     ei        viihtynyt
     emme      viihtyneet
     ette      viihtyneet
     eivät     viihtyneet


     ei        viihdytty


    en      ole viihtynyt
    et      ole viihtynyt
    ei      ole viihtynyt
    emme    ole viihtyneet
    ette    ole viihtyneet
    eivät   ole viihtyneet


    ei      ole viihdytty


    en    ollut  viihtynyt
    et    ollut  viihtynyt
    ei    ollut  viihtynyt
    emme  olleet viihtyneet
    ette  olleet viihtyneet
    eivät olleet viihtyneet


    ei    ollut  viihdytty
</pre></td>
							</tr>
						</table>
						<table cellspacing="0" cellpadding="0" border="0">
							<tr>
								<td colspan="2" style="padding-bottom:10px;"><strong>Aktiivin konditionaali</strong></td>
							</tr>
							<tr>
								<td><pre>PREESENS 
minä     viihtyisin        
sinä     viihtyisit        
hän      viihtyisi         
me       viihtyisimme      
te       viihtyisitte      
he       viihtyisivät      

PASSIIVI
         viihdyttäisiin    

PERFEKTI
olisin   viihtynyt         
olisit   viihtynyt         
olisi    viihtynyt         
olisimme viihtyneet        
olisitte viihtyneet        
olisivat viihtyneet        

PASSIIVI
olisi    viihdytty         
</pre></td>
								<td>&nbsp;&nbsp;&nbsp;</td>
								<td><pre> 
    en          viihtyisi
    et          viihtyisi
    ei          viihtyisi
    emme        viihtyisi
    ette        viihtyisi
    eivät       viihtyisi


    ei          viihdyttäisi


    en olisi    viihtynyt
    et olisi    viihtynyt
    ei olisi    viihtynyt
    emme olisi  viihtyneet
    ette olisi  viihtyneet
    eivät olisi viihtyneet


    ei olisi    viihdytty
</pre></td>
							</tr>
						</table>
						<table cellspacing="0" cellpadding="0" border="0">
							<tr>
								<td colspan="2" style="padding-bottom:10px;"><strong>Aktiivin potentiaali</strong></td>
							</tr>
							<tr>
								<td><pre>PREESENS
minä     viihtynen         
sinä     viihtynet         
hän      viihtynee         
me       viihtynemme       
te       viihtynette       
he       viihtynevät       

PASSIIVI
         viihdyttäneen     

PERFEKTI
lienen   viihtynyt         
lienet   viihtynyt         
lienee   viihtynyt         
lienemme viihtyneet        
lienette viihtyneet        
lienevät viihtyneet        

PASSIIVI
lienee   viihdytty         
</pre></td>
								<td>&nbsp;&nbsp;&nbsp;</td>
								<td><pre> 
    en          viihtyne
    et          viihtyne
    ei          viihtyne
    emme        viihtyne
    ette        viihtyne
    eivät       viihtyne


    ei          viihdyttäne


    en    liene viihtynyt
    et    liene viihtynyt
    ei    liene viihtynyt
    emme  liene viihtyneet
    ette  liene viihtyneet
    eivät liene viihtyneet


    ei    liene viihdytty
</pre></td>
							</tr>
						</table>
						<table cellspacing="0" cellpadding="0" border="0">
							<tr>
								<td colspan="2" style="padding-bottom:10px;"><strong>Aktiivin imperatiivi</strong></td>
							</tr>
							<tr>
								<td><pre>PREESENS

(sinä)   viihdy            
(hän)    viihtyköön        
(me)     viihtykäämme      
(te)     viihtykää         
(he)     viihtykööt        

PASSIIVI
         viihdyttäköön     

PERFEKTI

ole      viihtynyt         
olkoon   viihtynyt         
olkaamme viihtyneet        
olkaa    viihtyneet        
olkoot   viihtyneet        

PASSIIVI

olkoon   viihdytty         
</pre></td>
								<td>&nbsp;&nbsp;&nbsp;</td>
								<td><pre> 

    älä         viihdy
    älköön      viihtykö
    älkäämme    viihtykö
    älkää       viihtykö
    älkööt      viihtykö


    älköön      viihdyttäkö



    älä ole       viihtynyt
    älköön olko   viihtynyt
    älkäämme olko viihtyneet
    älkää olko    viihtyneet
    älkööt olko   viihtyneet



    älköön olko   viihdytty
</pre></td>
							</tr>
						</table>
						<table cellspacing="0" cellpadding="0" border="0">
							<tr>
								<td colspan="2" style="padding-bottom:10px;"><strong>Verbin nominaalimuodot</strong></td>
							</tr>
							<tr>
								<td><pre>I INFINITIIVI              

Lyhyempi muoto:            
         viihtyä           

Pitempi muoto:             
         viihtyäkseni      
         viihtyäksesi
         viihtyäkseen
         viihtyäksemme
         viihtyäksenne
         viihtyäkseen

III  INFINITIIVI           

inessiivi    viihtymässä   
elatiivi     viihtymästä   
illatiivi    viihtymään    
adessiivi    viihtymällä
abessiivi    viihtymättä   
instruktiivi viihtymän     
                           
Passiivi
instruktiivi viihdyttämän  
                           
                           
</pre></td>
								<td>&nbsp;&nbsp;&nbsp;</td>
								<td><pre> II INFINITIIVI

 inessiivi    viihtyessä
 instruktiivi viihtyen

 Passiivi
 inessiivi    viihdyttäessä






 IV INFINITIIVI

 nominatiivi  viihtyminen
 partitiivi   viihtymistä
   

 I PARTISIIPPI
 aktiivi      viihtyvä
 passiivi     viihdyttävä

 II PARTISIIPPI
 aktiivi      viihtynyt
 passiivi     viihdytty
</pre></td>
							</tr>
						</table>

					</div>
				</td>
			</tr></table>		</div>
		<div id="footer"><a href="http://www.oph.fi/"><img src="i/oph_logo_ymmarrasuomea.gif" width="157" height="35" alt="OPH" /></a></div>
	</div>
</body>
</html>
